【裁判字號】    96,訴,1227
【裁判日期】    970327
【裁判案由】    偽造文書
【裁判全文】
臺灣臺北地方法院刑事判決              96年度訴字第1227號
公  訴  人  臺灣臺北地方法院檢察署檢察官
被      告  甲○○
選任辯護人  李富祥律師
上列被告因偽造文書案件，經檢察官提起公訴（96年度偵續三字
第14號），本院判決如下：
    主  文
甲○○無罪。
    理  由
一、公訴意旨略以：被告甲○○為代書業者，於民國八十七年八
    月間受丙○之委託，至台新國際商業銀行儲蓄部（現改為敦
    化南路分行，下稱台新銀行）辦理房屋移轉貸款手續；丙○
    並開立00000000000000號帳戶，台新銀行於同年八月十九日
    核准放貸新臺幣（下同）三百三十萬元，並於同日轉帳清償
    丙○設定第一順位抵押之三百萬元銀行貸款後，帳戶內尚餘
    二十九萬二千九百一十五元，甲○○竟基於意圖為自己不法
    所有之概括犯意，以貸款手續尚未辦妥為由，向丙○取得上
    開銀行存摺、印章後，連續於八十七年八月二十日、同年九
    月二日及同年九月二十二日，偽造丙○之印文於取款憑條上
    ，並持以行使，而自前開帳戶分別盜領十萬元、十五萬九千
    一百八十四元、九萬四千元，共計三十五萬三千一百八十四
    元之存款（其中包括丙○之友人潘儷娟於同年九月十八日匯
    入之十一萬二千元），足生損害於台新銀行對於帳戶管理之
    正確性及丙○本人，因認被告涉犯刑法第二百十六條、第二
    百十條之行使偽造私文書罪嫌。
二、按犯罪事實應依證據認定之，無證據不得認定犯罪事實；又
    不能證明被告犯罪者，應諭知無罪之判決，刑事訴訟法第一
    百五十四條第二項、第三百零一條第一項分別定有明文。再
    按，刑事訴訟法上所謂認定犯罪事實之證據，係指足以認定
    被告確有犯罪行為之積極證據而言，如未能發現相當證據或
    證據不足以證明，自不能以推測或擬制之方法，以為裁判基
    礎。而刑事訴訟上證明之資料，無論其為直接或間接證據，
    均須達到通常一般之人均不致有所懷疑，而得確信其為真實
    之程度，始得據為有罪之認定，若關於被告是否犯罪之證明
    未能達此程度，而有合理懷疑之存在，致使無從形成有罪之
    確信，根據「罪證有疑，利於被告」之證據法則，即不得遽
    為不利被告之認定，復有最高法院二十九年上字第一０五號
    、七十六年台上字第四九八六號判例可資參照。
三、本件公訴意旨認定被告甲○○涉有前開罪嫌，係以告訴人丙
    ○、乙○○○之指述、丙○前開台新銀行帳戶存摺影本、取
    款憑條影本、台銀支票申請書傳票影本、台新銀行之函文、
    丙○之入出境資料等，為其主要論據。訊據被告甲○○固承
    認其曾於八十七年八月二十日、同年九月二日、同年九月二
    十二日陪同丙○或乙○○○至台新銀行領款之事實，惟否認
    有何行使偽造文書之犯行，辯稱：上開帳戶既屬丙○所有，
    存款人亦為丙○，則丙○方為合法之告訴人，丙○之父乙○
    ○○僅能列為告發人。本案前經檢察官以九十二年度偵續字
    第五五四號為不起訴處分後，僅由乙○○○聲請再議，故該
    次未經合法再議，上開不起訴處分即告確定。嗣後臺灣高等
    法院檢察署雖將本案發回續行偵查，但就已確定之不起訴處
    分，需發現新事實或新證據，方得再行起訴。惟檢察官並未
    調查新事實或新證據，即逕予提起公訴，此部分程序尚有未
    合。而實體部分告訴人乙○○○指述有將存摺、印章交給被
    告甲○○保管乙節，並無其他證據可供佐證；且告訴人之指
    述與證人劉守禮證述之情節不符，亦與常情有違，足見其指
    述有重大瑕疵，不足採信等語。經查：
(一)、按告訴人接受不起訴處分書後，得於七日內以書狀敘述不服
    之理由，經原檢察官向直接上級法院檢察長或檢察總長聲請
    再議，刑事訴訟法第二百五十六條第一項定有明文。而再議
    之聲請權人，以實行告訴之告訴人為限，但告訴人不限於實
    際被害為必要，僅需依告訴人所告訴之事實及犯罪性質，足
    認告訴人為被害之客體，即可聲請再議。查本案告訴人丙○
    指稱其貸款所得之餘額，欲給予其父乙○○○，其於八十七
    年八月二十三日即出境，貸款相關事宜交給乙○○○處理（
    九十三年度偵續一字第九五號卷第四七、四九頁），是依其
    告訴之事實，足認乙○○○亦為被害之客體。又本案前經臺
    灣台北地方法院檢察署檢察官以九十二年度偵續字第五五四
    號為不起訴處分，該不起訴處書已列明乙○○○為告訴人，
    故乙○○○收到不起訴處分書後具狀提起再議，自屬合法，
    該案經臺灣高等法院檢察署審查後，認有發回續查之必要，
    遂發回臺灣台北地方法院檢察署以九十三年度偵續一字第九
    五號續查，承辦檢察官於調查後仍認應為不起訴處分，並列
    明乙○○○為告訴人；乙○○○旋又提起再議，經臺灣高等
    法院檢察署審查後，認有發回續查之必要，乃又發回臺灣台
    北地方法院檢察署以九十四年度偵續二字第十七號續查，承
    辦檢察官於調查後仍認應為不起訴處分，並列明乙○○○為
    告訴人；乙○○○遂又提起再議，經臺灣高等法院檢察署審
    查後，認有發回續查之必要，遂又發回臺灣台北地方法院檢
    察署以九十六年度偵續三字第十四號續查，承辦檢察官收案
    後再行調閱丙○最新之入出境資料，相互勾稽後認為被告有
    行使偽造私文書嫌疑，提起公訴，凡此均有前述各該案件之
    不起訴處分書、聲請再議狀、臺灣高等法院檢察署檢察長發
    回續查之命令、丙○之入出境資料查詢表及起訴書各一份在
    卷可稽。是程昌華朋既為本案被害客體與實際實行告訴之人
    ，不起訴處分書上亦載明其為告訴人，其當有提出再議之權
    利。又本案起訴檢察官係調取丙○最新之入出境資料後，互
    為勾稽方為起訴之決定，足見檢察官於前揭不起訴處分後亦
    已調查新證據，而無違法起訴之情。
(二)、本案緣由係丙○於八十七年間向台新銀行申請房屋貸款，為
    此丙○遂於八十七年八月十二日開立00000000000000號帳戶
    ，台新銀行並於同年月十九日核准放貸三百三十萬元，復於
    同日轉帳三百萬元清償該不動產之第一順位抵押貸款，該次
    申貸程序均由丙○本人辦理，撥款當日台新銀行承辦員劉守
    禮將上開帳戶存摺及權狀正本返還予丙○本人，該日被告有
    陪同丙○至台新銀行，但係丙○用印於取款憑條上，而轉帳
    清償前開三百萬元抵押貸款；嗣於八十八年間丙○以同一房
    屋再向台新銀行辦理增貸，貸得之三十萬元亦直接匯入上開
    帳戶，且丙○並未爭執前次貸款有何問題等情，迭據證人即
    承辦上開貸款之台新銀行職員劉守禮於檢察官偵訊時證述綦
    詳。其稱：當時在台新銀行儲蓄部（現改為敦化分行）接到
    案子，約在八十七年七、八月左右，丙○說要貸一筆款項，
    就拿不動產來抵押，資料上沒有乙○○○姓名，來辦理貸款
    都是丙○本人，我請他開一個戶頭，（核貸）後再將錢撥到
    他帳戶內，後來是八十七年八月十二日開戶，我們去看擔保
    品，核可後在八十七年八月十九日撥款，之所以見到被告，
    是因為要辦對保，丙○叫我到被告住處找丙○，辦好之後，
    我聯絡丙○來領權狀正本、存摺正本，印章從頭到尾我都沒
    有保管，是丙○帶來讓我蓋，蓋完就還給他，被告有一起來
    銀行，至於錢如何使用，我就不清楚，我都是跟丙○接觸，
    當天我就把存摺還給丙○，我有看到丙○和被告到別的櫃臺
    辦事。隔了幾個月，丙○將貸款轉到花旗銀行，所以我們分
    行的抵押權已經塗銷，又隔了幾個月，約八十八年間，丙○
    又來找我辦第二順位抵押權，丙○叫我去拿資料，我才第一
    次看到乙○○○，辦理完畢我就直接將款項匯入丙○戶頭，
    這次不需要再開戶，所以不可能拿到存摺、印章，辦理完畢
    資料也是交給丙○。隔一段時間後乙○○○有打電話約我見
    面，問一些有關被告的事，後來我就收到存證信函和法院傳
    票等語明確（九十一年度他字第七０二六號卷第三十至三一
    頁，九十二年度偵續字第五五四號卷第二七至二八、五五至
    五六頁，九十三年度偵續一字第九五號卷第四八頁，九十四
    年度偵續二字第十七號卷第七五頁），且與前揭0000000000
    0000號帳戶存摺顯示之開戶日期、交易明細等情相符，有存
    摺影本一份在卷可稽（九十一年度他字第七０二六號卷第四
    至八頁），足見證人劉守禮所言屬實。是貸款申請人既為丙
    ○，貸款過程亦由丙○自行處理，對於存摺、印章何人保管
    ，丙○自應甚為明瞭。而證人劉守禮證稱第一次貸款撥下後
    ，親手將存摺、權狀返還告訴人丙○，其不曾保管印章，則
    告訴人丙○有無將存摺、印章再交給被告保管，自需有積極
    證據加以佐證。再者，被告若有盜領存款情事，告訴人丙○
    至遲於八十八年間辦理第二次貸款時，即應有檢視該帳戶交
    易明細而察覺異狀之機會，惟告訴人乙○○○遲至八十九年
    二月八日始寄發存證信函予被告甲○○及劉守禮，且迄九十
    一年十一月十一日始提出刑事告訴狀，有存證信函及告訴狀
    各一份存卷可參（同上卷第一、三二頁），此舉顯然與常情
    有違。況告訴人丙○之刑事告訴狀將被告甲○○與證人劉守
    禮同列為被告，認為其等係共犯，則告訴人丙○若認證人劉
    守禮與被告甲○○共同盜領其存款，斷無信賴證人劉守禮而
    委託其再次辦理貸款，且於貸款過程中完全未提及存款遭盜
    領之理。
(三)、告訴人丙○雖於偵訊時陳稱：（台新銀行）撥款當日，伊與
    被告一同至劉守禮承辦之櫃檯，劉守禮交給伊權狀正本、存
    摺及提款卡，印章係伊當初委託被告甲○○辦理貸款時，就
    交給被告甲○○等語（九十三年度偵續一字第九五號卷第四
    九頁），惟縱認告訴人丙○上開陳述屬實，但證人劉守禮既
    稱核貸後由告訴人丙○提供印章給其，其蓋在取款條上清償
    第一順位抵押權後，就將印章還給丙○，則斯時印章即已回
    到丙○手上。而貸款手續既已完成，丙○自無再將印章交給
    被告甲○○保管之必要。況貸款撥下之後，丙○有無繼續將
    印章交給被告甲○○保管一節，丙○於該次庭訊時並未說明
    ，嗣經本院二次傳喚丙○以證人身份到庭，丙○均未到庭，
    其父乙○○○亦稱丙○長期留在大陸，無法返台，再觀諸丙
    ○之入出境紀錄，最後一次係於九十四年五月十三日出境，
    之後即無入境紀錄，有入出境資訊連結作業一紙附卷可考，
    是本院自無從拘提證人丙○到庭。丙○既無法到庭說明上開
    情事，且證人乙○○○於本院審理時證稱起訴書所載之八十
    七年八月二十日、同年九月二日、同年九月二十二日偽造文
    書時間，均未與被告甲○○一同至銀行（本院九十七年三月
    六日審理筆錄第三頁），則依證人乙○○○所述，被告涉嫌
    盜領款項時，其均未在現場，自無從瞭解前述存摺、印章之
    保管使用情形，故本案實乏積極證據足證八十七年八月十九
    日貸款核撥之後，前述帳戶存摺、印章係由被告甲○○保管
    之事實。
(四)、觀諸台新銀行於九十二年十月二十七日以台新作集字第9260
    36號函覆之上揭帳戶八十七年八月二十日、同年九月二日、
    同年九月二十日取款憑條三紙及九十四年六月八日以營一存
    密字第09400050031號函覆之臺灣銀行票號BB0000000號支票
    一紙（九十二年度偵續字第五五四號卷第十八至二一頁，九
    十三年度偵續一字第九五號卷第六九至七十頁），可知領款
    人係以臨櫃提款方式，先後於八十七年八月二十日、同年九
    月二日、同年九月二十日領取十萬元、十五萬九千一百八十
    四元與九萬四千元，取款憑條上均蓋用丙○之印文，而八十
    七年八月二十日領出十萬元後，並於同日在台新銀行開立同
    額之臺灣銀行支票一張，嗣後係於同年八月二十四日由被告
    甲○○提示，存入其上海商業銀行三重分行帳戶。是被告甲
    ○○若於八十七年八月十九日貸款核撥當日，已取得上開帳
    戶之存摺、提款卡及印章，則其若有盜領之意，大可於當日
    即將存摺內存款提領一空，何需分別於八十七年八月二十日
    、同年九月二日、同年九月二十日分次提領？且被告甲○○
    若有該帳戶之提款卡，當可在居住地附近以自動付款設備提
    領，又何需親至位於臺北市區之台新銀行臨櫃提領，甚至大
    費周章將提領之存款轉成台灣銀行支票，再轉入自己帳戶，
    徒留線索以供日後追查，且其若於同年八月二十日即至台新
    銀行取得上述台灣銀行支票，又何需留存數日後，始於同年
    八月二十四日提示入帳？凡此均與常理不符。況依台新銀行
    九十三年十二月十五日以台新作集字第9311673 號函覆之傳
    票資料，其中八十七年八月二十日自台新銀行轉帳十萬元至
    臺灣銀行部分，有一台銀支票申請書代收入傳票，其上有「
    丙○」簽名字樣，而該簽名以肉眼觀察，與丙○之簽名甚為
    相似，有該傳票、丙○於偵訊筆錄之簽名、乙○○○提出之
    丙○字跡、丙○之陳報狀、丙○提出致調解委員會之陳述狀
    各一紙存卷可參（九十三年度偵續一字第九五號卷第三七、
    四十、五十、十九頁，九十二年度偵續字第五五四號卷第三
    七頁，九十六年度調偵續字第四號卷第二至三頁），又丙○
    當時尚在台灣，係八十七年八月二十三日方始出境，有入出
    境資訊連結作業一紙在卷可查，顯見該筆十萬元之臺灣銀行
    支票，確係告訴人丙○本人同意開立，並非被告甲○○擅自
    拿取丙○之印章自行開立。
(五)、被告甲○○雖供稱前述三張取款憑條上之金額係其所填寫，
    但否認有偽造文書之情事，辯稱每次領款丙○或乙○○○都
    有在場，係其等在取款憑條上蓋印，從頭到尾其都未拿取丙
    ○印章等語。觀諸前述三張取款憑條，金額部分確與被告甲
    ○○之筆跡相似，有前揭取款憑條與被告甲○○之簽名可供
    比對（九十二年度偵續字第五五四號卷第十九至二一頁，本
    院卷準備及審理程序筆錄），但各該取款憑條之印文係屬真
    正，為告訴人丙○、乙○○○所是認，故本件自應調查該印
    文究係告訴人同意蓋用？或被告甲○○擅自蓋用？參酌本案
    發生時丙○之年紀為四十五歲，有其年籍資料在卷可查，其
    當有相當之社會經驗；再依丙○前述陳報書狀內容可知，丙
    ○並無識字不多或智識較低之情形，故依常情推斷，丙○應
    知存摺、印章為重要物品，不應交由他人保管。又證人乙○
    ○○雖稱存摺、印章從一開始辦貸款就交由被告甲○○保管
    ，其與丙○甚至不知貸款的錢已經撥下，直到八十七年九月
    二十五日被告甲○○約其至咖啡廳聊天，之後送其至家門口
    才將丙○的提款卡、存摺、貸款等資料交還等語（本院九十
    七年三月六日審理筆錄第三、四、六頁），但此說詞與證人
    劉守禮前揭證言不符，已堪質疑。再參酌丙○該帳戶之存摺
    明細，於八十七年九月十九日有潘儷娟匯入十一萬兩千元之
    紀錄（九十一年他字第七０二六號卷第五頁），乙○○○並
    證稱潘儷娟是丙○友人，匯款係返還借款給丙○（同上審判
    筆錄第五頁），準此，當係告訴人丙○或乙○○○手上握有
    存摺，並告知潘儷娟該帳戶之帳號，潘儷娟方知匯款至該帳
    戶。否則該帳戶係於八十七年八月十二日始開戶，在此之前
    亦無潘儷娟匯款進入此帳戶之紀錄，潘儷娟焉有知悉正確帳
    號之可能？又上開存摺於八十七年九月十八日有存入次交票
    據一萬二千元之紀錄，衡情一般人於提示支票時均會檢附存
    摺，以便核對帳號有無誤繕，且上開存摺於該筆交易明細旁
    ，加註「押金」二字，顯見告訴人丙○或乙○○○，對該筆
    款項來源知之甚詳，故可推認該張支票應係乙○○○本人或
    委託他人提示；又告訴人乙○○○表示並未委託被告甲○○
    存提支票，顯見於八十七年九月十八日當時，存摺應在告訴
    人乙○○○保管之中，其方得在前述支票背面填寫正確帳號
    （見九十六年度調偵續字第四號卷第十至十一頁），並將支
    票存入該帳戶內提示。況依前述帳戶存摺明細顯示，該帳戶
    自八十七年九月二十五日起至八十七年十二月二十九日止，
    有多達三十二次之交易紀錄，交易種類包括提款卡提款、存
    入現金、乙○○○、潘儷娟、丙○等人匯款轉入上開帳戶、
    放款扣款、轉帳至中信銀、台中銀行等項目，往來甚為頻繁
    ，而上開存摺在前述交易後方亦偶有註記「押金」、「利」
    、「朱」、「父」等字，足見告訴人丙○或乙○○○係頻繁
    使用上開帳戶，且對各項收支明細甚為留意，方會在其上加
    註各項來源用途。準此，被告甲○○若於八十七年九月二十
    二日前，共盜領該帳戶三十五萬餘元，則告訴人不論以提款
    卡或存摺交易，均可立即輕易發現餘額有誤，惟其等卻頻繁
    交易而未提出異議，甚至於八十八年間再委託證人劉守禮辦
    理第二次貸款，但遲至八十九年二月八日始寄發存證信函予
    被告甲○○，迄九十一年十一月十一日始提出刑事告訴狀？
    凡此均與事理有違。況被告甲○○若於八十七年九月二十二
    日仍有盜領存款之舉，亦不可能於同年月二十五日即持上開
    帳戶存摺等返還告訴人乙○○○，以自曝犯行。故證人乙○
    ○○證稱存摺一直由被告甲○○保管，其與丙○根本不知貸
    款撥下，亦未拿到存摺，直到八十七年九月二十五日始拿到
    存摺云云，尚難採信。
(六)、參酌被告甲○○於歷次偵訊時之供述，有稱其受丙○委託辦
    貸款，並先代墊部分款項，之後有跟丙○結算清楚，有給丙
    ○收據者；又稱八十七年九月二日與同年九月二十二日與丙
    ○對好脹，丙○要付其代書費、規費、代墊款，丙○認為沒
    有問題，才將錢領出來給其；或稱八十七年九月二日那筆，
    是最後一筆錢，是乙○○○要換成美金匯給丙○在南京的帳
    戶，其與乙○○○是好朋友，才陪乙○○○去，當時他在寫
    外匯單，外匯有差價，銀行告訴其等差額，乙○○○自己去
    領等語（九十一年度他字第七０二六號卷第八六頁，九十二
    年度偵續字第五五四號卷第三三至三四、四八至四九、五五
    至五七頁），是被告甲○○就先後三次領款之時間、何人陪
    同、三筆款項之用途等，前後所述或有歧異，但其一貫意旨
    均稱係告訴人丙○、乙○○○在場同意之情況下，方由其在
    取款憑條上填寫金額，而款項用途包括代書費、規費、代墊
    費用及一筆乙○○○自己要換成美金之款項。是被告甲○○
    雖無法清楚說明各筆款項之用途及取款過程，但其第一次接
    受偵訊之時間為九十二年四月二十二日，距離案發時已將近
    五年，則被告甲○○無法清楚記得前述細節，實與常情吻合
    。是丙○縱於八十七年八月二十三日即出境前往大陸，故被
    告甲○○供稱八十七年九月間係陪同丙○至台新銀行領款乙
    節，與客觀事實不符，然此或係被告記憶錯誤所致，尚無法
    據此推論被告甲○○有盜領告訴人丙○存款之犯行。又告訴
    人丙○於偵訊陳稱：想不起來被告有無與伊結算代墊費用，
    好像有提過代書費用；之後又稱：確實有跟被告甲○○結算
    服務費、規費等費用，但相關費用從何而來已不記得等語（
    九十三年度偵續一字第九五號卷第四七、四九頁）；告訴人
    乙○○○則稱：被告口頭說服務費用是十萬元，其沒有給她
    等語（同上卷第四九頁）。是告訴人丙○既曾與被告甲○○
    結算過相關代書費及墊款，告訴人乙○○○亦稱被告當時表
    示服務費用為十萬元，則被告甲○○自告訴人丙○處取得十
    萬元之臺灣銀行支票，恰與其服務費金額相符，此部分金額
    自屬有據。至其餘代墊費用與規費，告訴人丙○既已無法確
    認，當無法強求被告甲○○亦需記得費用明細。況被告甲○
    ○之職業係代書，辦理貸款之件數自較頻繁，若要被告就五
    年前辦過之貸款案件，清楚記得金額明細，亦屬強人所難之
    事。惟告訴人丙○既承認有相關墊款等費用，可知被告甲○
    ○應取得之款項不止代書費十萬元，則八十七年九月二日、
    同年九月二十二日自該帳戶提領之現金，自有可能係被告甲
    ○○應得之規費或代墊款。再者，經台新銀行查詢結果，乙
    ○○○雖未於八十七年九月二日或同年月二十二日由該行匯
    款至國外之紀錄，有台新銀行九十五年九月二十八日台新總
    法制字第09500003416 號函文一紙在卷可稽（九十四年度偵
    續二字第十七號卷第八三頁），惟被告前開供詞僅陳稱告訴
    人乙○○○在寫外匯單，銀行幫忙算差價，乙○○○自己去
    領等語，其於本院審理時並補充解釋其不知乙○○○有無換
    匯成功，其在旁邊好像有聽到說要一星期，所以乙○○○是
    否有改以其他方式換匯其不清楚等語（本院同上審判筆錄第
    十一頁）。是告訴人乙○○○領出現金後，究竟有無在台新
    銀行換成美金，並直接匯至國外，被告甲○○並無法確認。
    佐以該帳戶於八十七年九月二日領出之金額為十五萬九千一
    百八十四元，其後尾數極有可能係匯率換算造成之尾數，且
    告訴人乙○○○於偵訊時陳稱：平常匯款到大陸給丙○，都
    是以朋友介紹的地下管道匯款，沒有透過銀行匯款，因為銀
    行費時較久，且匯三千元銀行就要收七百元等語（九十三年
    度偵續一字第九五號卷第四九頁），亦徵告訴人乙○○○有
    可能於領出現金後，經詢問台新銀行認為透過銀行匯款費時
    較久，手續費又高，遂改以地下匯兌方式匯款，致台新銀行
    查無匯兌紀錄，惟亦無法以此遽認被告甲○○所言不實。
(七)、綜上可知，告訴人丙○就應付之代書費、規費、代墊款等均
    無法明確指述，亦未確認八十七年八月十九日核貸後其帳戶
    存摺、印章係由何人保管；再告訴人乙○○○之指述有眾多
    不合常情之處，且與證人劉守禮始終一貫之證詞不同，自無
    法遽以採信。而本案又乏其他客觀事證足證被告甲○○有保
    管上開帳戶存摺、印章，且未經告訴人丙○、乙○○○授權
    ，即蓋用印章將存款盜領取走之事實，自無法僅因被告甲○
    ○供稱有在取款憑條上代填金額，且無法明確說出各筆金額
    用途之情，即認被告甲○○有擅自盜領丙○存款之偽造文書
    犯行。此外，復查無其他積極證據，足以證明被告甲○○有
    起訴書所載之犯行，並使本院達到確信，故揆諸前開法律規
    定及判例意旨，自應為被告甲○○無罪之諭知。
據上論斷，應依刑事訴訟法第三百零一條第一項，判決如主文。
本案經檢察官黃珮瑜到庭執行職務。
中    華    民    國    97    年    3    月    27    日
                  刑事第三庭    審判長法  官  沈君玲
                                      法  官  胡宗淦
                                      法  官  游士珺
上正本證明與原本無異。
如不服本判決，應於判決送達後10日內向本院提出上訴狀（應抄
附繕本）。告訴人或被害人如對於本判決不服者，應具備理由請
求檢察官上訴，其上訴期間之計算係以檢察官收受判決正本之日
期為準。
                                      書記官  林素霜
中    華    民    國    97    年    3     月    28    日


司法院資訊處製作；財團法人民間司法改革基金會備份。
